【裁判字號】    95,上訴,787
【裁判日期】    950620
【裁判案由】    毒品危害防制條例
【裁判全文】
臺灣高等法院刑事判決                 95年度上訴字第787號
上  訴  人
即  被  告  甲○○
                      3號
                    （現於臺灣桃園女子監獄）
選任辯護人  吳振賓  律師
上列上訴人因毒品危害防制條例案件，不服臺灣桃園地方法院94
年度訴字第616號，中華民國94年12月20日第一審判決（起訴案
號：臺灣桃園地方法院檢察署93年度偵字第14845號），提起上
訴，本院判決如下：
    主  文
原判決撤銷。
甲○○共同連續販賣第一級毒品，處有期徒刑拾參年。
扣案第一級毒品海洛因壹包（驗餘淨重零點零肆公克）、第一級
毒品海洛因壹包（驗餘淨重零點零貳公克）均沒收銷燬之；海洛
因毒品包裝重零點伍貳公克、扣案新臺幣伍佰元、門號00000000
00號行動電話機具壹支（不含SIM卡）、大衛杜夫牌香菸包裝盒
壹個、分裝袋壹佰捌拾捌個，均沒收。未扣案犯罪所得財物新臺
幣柒仟元，沒收之，如全部或一部不能沒收時，以其財產抵償之
。
    事  實
一、甲○○前因違反麻醉藥品管理條例案件，經原審於民國84
    年10月24日，以84年度易字第3271號判決判處有期徒刑3月
    ，如易科罰金，以300元折算1日確定，並於85年1月22日易
    科罰金執行完畢。復因施用第一級毒品違反毒品危害防制
    條例案件，經原審於93年11月30日，93年訴字第1192號判決
    判處有期徒刑7月，現執行中。甲○○明知海洛因係屬毒品
    危害防制條例所規範之第一級毒品，不得非法持有、販賣，
    竟基於意圖營利販賣第一級毒品海洛因之概括犯意，並與姓
    名年籍不詳綽號「小凱」之成年男子基於犯意聯絡，由甲○
    ○提供其所使用之門號0000000000號行動電話作為販毒之聯
    絡工具，並自稱「小蘭」，購買者撥打前開之行動電話與甲
    ○○聯絡，約定交貨地點及價錢、數量之方式進行交易，自
    民國93年7月間某日起至同年8月19日止，乙○○循上開方式
    在甲○○位於桃園縣桃園市○○路448號9樓之4住處附近之
    便利商店撥打公用電話向持有0000000000號行動電話之甲○
    ○聯絡購買第一級毒品海洛因3次，其中1次乙○○撥打甲○
    ○持用之上開行動電話，欲購買新臺幣（以下同）4,000 元
    之海洛因，甲○○接聽電話後，搭乘計程車行經在其住處附
    近之桃園縣桃園市○○路上之乙○○等候處停下，販賣4,0
    00元之海洛因予乙○○；另外1次乙○○循上開模式撥打電
    話與甲○○欲購買2,000元之海洛因，甲○○接聽電話後，
    即在其位於上址住處對面之便利商店販賣2000元之海洛因予
    乙○○；嗣於93年8月19日晚間，乙○○依循往例，在甲○
    ○位於上址住處附近之7-11便利商店店外之公用電話撥打
    0000 000000號之行動電話予甲○○表示欲購買500元之海洛
    因，聯絡完畢後，乙○○即依甲○○指示至甲○○前開住處
    之大樓管理室前，未幾，甲○○即與該名綽號「小凱」之男
    子自住處搭乘電梯至管理室前，迨電梯門打開，乙○○即將
    購毒之面額500元之紙鈔一張交給「小凱」，再依「小凱」
    指示撿起甲○○丟在電梯旁地上之裝有海洛因之大衛杜夫牌
    香菸盒，並藏放在其所著衣物口袋內往對面之便利商店走去
    ，旋於同日晚間7時55分許，為事先獲得線報在前開大樓管
    理室附近埋伏之桃園縣警察局桃園分局員警當場查獲乙○○
    ，並在乙○○身上當場起出甫向甲○○所購得之前開海洛因
    一包（驗餘淨重0.02公克、包裝重0.29公克）及用以包裝前
    述海洛因所用之大衛杜夫牌香菸包裝盒。另自93年8月間某
    日起至同年月19日晚間止，以上開方式，於上址住處附近，
    販賣第一級毒品海洛因予陳立文3次，其中2次係陳立文先撥
    打甲○○持用之上開行動電話欲購買500元之海洛因，甲○
    ○接聽電話後，即至住處附近約定地點販賣500元之海洛因
    予陳立文2次；員警在前揭93年8月19日晚間查獲乙○○後繼
    續在原處埋伏，而於同日晚間8時許，又見事先與甲○○約
    定好欲購買1,000元之海洛因之陳立文前來，以相同於乙○
    ○之方式，至甲○○前開住處大樓之管理室前，迨甲○○及
    「小凱」再次搭乘電梯至管理室，欲與陳立文進行毒品交易
    時，而為警當場查獲，該次販賣毒品海洛因之交易因而未遂
    ，「小凱」並趁隙逃逸。查獲員警嗣徵得甲○○之同意，至
    其前開租屋處所，當場起出第一級毒品海洛因1包（驗餘淨
    重0.0 4公克、包裝重0.23公克））、及甲○○甫出售第一
    級毒品海洛因予乙○○之販毒所得新台幣500元之紙鈔1紙、
    甲○○所持有使用並供其聯絡販毒事宜之門號00000000000
    行動電話1具、供販毒所用之分裝袋188個，而查悉上情。
二、案經桃園縣警察局桃園分局報告臺灣桃園地方法院檢察署檢
    察官偵查起訴。
    理  由
一、訊據被告甲○○坦承扣案0000000000號行動電話是伊使用，
    認識小凱之男子，是伊朋友之事實，惟矢口否認前開販賣第
    一級毒品海洛因之犯行，辯稱在伊租屋處查獲的毒品、針筒
    、分裝袋都不是我的，警察在我身上查獲的500元是伊的錢
    ，不是乙○○向伊購買毒品給伊的錢，伊沒有販賣海洛因云
    云。然查關於警方於案發當日如何事先獲得線報在被告甲○
    ○住處樓下大樓管理室附近埋伏之，並當場查獲乙○○，並
    在乙○○身上當場起出甫向被告甲○○所購得之上開海洛因
    1包及用以包裝海洛因所用之大衛杜夫牌香菸盒，員警在查
    獲乙○○後繼續在原處埋伏，而於同日晚間8時許，又見事
    先與甲○○約定好欲購買1000元之第一級毒品海洛因之陳立
    文前來，以相同於乙○○之方式，至甲○○前開住處大樓之
    管理室前，迨甲○○及「小凱」再次搭坐電梯至管理室，欲
    與陳立文進行毒品交易時，而為警當場查獲，「小凱」並趁
    隙逃逸。員警徵得甲○○之同意，至其前開租屋處所，當場
    起出第一級毒品海洛因1包、及被告甲○○甫出售海洛因予
    乙○○之販毒所得500元之紙鈔1紙、被告甲○○所持有使用
    門號0000000000行動電話1具、及注射針筒1支、吸管（勺子
    ）1支、分裝袋188個、防塵袋1個、葡萄糖1包、及門號0000
    000000號行動電話1具等情，業據證人即查獲警員楊勝雄於
    原審審判時具結證稱明確（見原審94年10月19日審判筆錄）
    ，此外，復有現場查獲及扣押物品照片2張、桃園縣警察局
    桃園分局搜索、扣押筆錄、扣押物品目錄表（見偵查卷第13
    至16頁、第18至19頁、第35至36頁），以及上開物品扣案足
    資佐證，又被告為警盤查查獲，在其位於上址租屋處扣得之
    白色粉末1包，該粉末經送法務部調查局檢驗結果，確認係
    第一級毒品海洛因，驗餘淨重0.04公克、包裝重0.23公克，
    有該局93年9月23日調科壹字第080008195號鑑定通知書一紙
    在原審卷足憑。而證人乙○○為警查獲，在其身上扣得被告
    與之交易交付之白色粉末1包，經檢察官向原審提起公訴，
    並經原審以94年度簡字第1號刑事判決判處有期徒刑6月，如
    易科罰金，以300元折算1日確定在案，而該白色粉末，亦確
    係第一級毒品海洛因，驗餘淨重0.02公克，包裝重0.29公克
    ，有毒品鑑定通知書在卷可稽，並有證人乙○○該份判決電
    腦列印本一份附卷可參。證人乙○○如何自93年7月間某日
    起至同年8月19日止，在甲○○位於桃園縣桃園市○○路448
    號9樓之4租屋處附近之便利商店撥打公用電話向持有0000
    000000號行動電話之甲○○聯絡購買海洛因3次，於案發當
    日證人乙○○如何依循往例，在被告甲○○位於上址租屋處
    附近之7-11便利商店店外之公用電話撥打0000000000號之行
    動電話予被告甲○○表示欲購買500元之海洛因，聯絡完畢
    後，證人乙○○即依被告甲○○指示至張女前開住處之大樓
    管理室前，未幾，被告甲○○即與該名綽號「小凱」之男子
    自住處搭坐電梯至管理室前，迨電梯門打開，證人乙○○即
    將購毒之面額500元之紙鈔一張交給「小凱」，再依「小凱
    」指示撿起被告甲○○丟在電梯旁地上之裝有第一級毒品海
    洛因之大衛杜夫牌香菸盒，並藏放在其所著衣物口袋內往對
    面之便利商店走去，旋於同日晚間7時55分許，為事先獲得
    線報在前開大樓管理室附近埋伏之桃園縣警察局桃園分局員
    警當場查獲證人乙○○，並在證人乙○○身上當場起出甫向
    被告甲○○所購得之前開海洛因1包及用以包裝前述海洛因
    所用之大衛杜夫牌香菸拿盒之事實，迭據證人乙○○於警詢
    、檢察官偵訊及原審審判時具結證述明確（見93年度偵字第
    14845號卷第24至28頁、第29至30頁、第84至93頁、原審94
    年9月6日審判筆錄）；而案發當日警員在證人乙○○身上查
    獲證人甫向被告甲○○購得之前開海洛因1包及用以包裝前
    述海洛因所用之大衛杜夫牌香菸包裝盒，又在被告身上查獲
    證人乙○○甫向被告甲○○購買毒品交付之500元紙鈔，證
    人乙○○與被告甲○○夙無嫌隙，為被告所不否認，且證人
    乙○○與被告甲○○於同日為警盤查查獲，衡諸常情證人似
    無甘冒偽證罪之風險，無端設詞構陷被告之理。被告甲○○
    雖稱在伊身上查獲之500元，係伊所有，並非販賣海洛因予
    證人乙○○之代價云云，惟警方於案發當日如何事先獲得線
    報在被告甲○○住處樓下大樓管理室附近埋伏之，目擊證人
    乙○○與被告甲○○毒品交易，並當場查獲乙○○，並在乙
    ○○身上當場起出甫向被告甲○○所購得之上開海洛因1包
    及用以包裝海洛因所用之大衛杜夫牌香菸包裝盒，業如前述
    ，而隨後被告甲○○正欲販賣海洛因予陳立文為警查獲時，
    證人乙○○經檢視自被告甲○○身上查扣之500元確認即為
    證人乙○○其因購買海洛因而交付被告甲○○之現金，應無
    誤認之虞，是被告甲○○上開辯稱，顯與事實不符，不足採
    信。證人陳立文自93年8月間某日起至同年月19日晚間止，
    撥打被告上開行動電話，然後在被告住處附近購買海洛因3
    次，其中2次係證人陳立文先撥打甲○○持用之上開行動電
    話欲購買500元之海洛因，甲○○接聽電話後，即至約定地
    點販賣500元之海洛因予陳立文2次，證人陳立文於案發當日
    晚間在被告住處附近以中華電信IC卡撥打公用電話與被告甲
    ○○約定好欲購買1000元之海洛因，至被告甲○○前開住處
    大樓之管理室前，迨被告甲○○及「小凱」再次搭坐電梯至
    管理室，欲與陳立文進行毒品交易時，而為警當場查獲，「
    小凱」則趁機逃逸之事實，業據證人陳立文於警詢中證述明
    確（見同上偵查卷第39至43頁），而證人乙○○及陳立文案
    發當時均不知道與被告甲○○在一起之男子，惟被告則於警
    詢中供稱，伊與1個綽號「小凱」在其住處1樓，「小凱」叫
    伊押電梯門，警察就衝進來叫我們不要動等語（見偵查卷第
    7 頁），而「小凱」則趁機逃逸，則被告甲○○與該名男子
    若非一同自其位於上址9樓住處搭電梯下樓販賣海洛因與陳
    立文，則警察衝進來叫被告甲○○等人不要動時，該名男子
    何以見狀立即逃逸；另與被告一同與證人陳立文交易海洛因
    之該名男子，若非被告甲○○於警詢中供出其綽號「小凱」
    ，則證人陳立文、乙○○並不知道該名男子之綽號為「小凱
    」；再被告甲○○、「小凱」與證人陳立文交易毒品海洛因
    之情形，與證人乙○○所述交易毒品海洛因之情形相同，均
    足以證明證人陳立文於警詢中證詞，既係緊接於案發當時，
    記憶清晰，且通常較少受干預及權衡利害得失之情形下所為
    ，自較為可採信。是證人陳立文嗣於偵查及原審審理中翻異
    前詞稱，並未向被告甲○○購買海洛因，當時是要到桃園市
    ○○路夜市內去找「阿湧」購買毒品海洛因，見有人招手就
    走過去，然後就被警察查獲了云云，惟查證人陳立文既然要
    到桃園市○○路夜市內購買毒品，則何以會到被告甲○○住
    處一樓，而衡情染有毒癮之人對於毒品看待可比任何事情重
    要，尤其對於亟欲購買毒品解癮之人，豈會注意周遭發生何
    事，縱然如證人陳立文所述有人打招呼，證人陳立文欲向其
    所述之「阿湧」購買毒品解癮還來不及，豈會受其影響而走
    上前去，另證人即查獲警員證稱，證人乙○○、陳立文均是
    在被告甲○○住處沒有按門鈴，就在被告甲○○住處外等候
    甲○○下樓等語，顯見渠等事先已互有電話聯繫在先，是證
    人陳立文上開證述，要屬事後迴護被告甲○○之詞，要難採
    信。另0000 000000號行動電話係被告所有並使用，此不僅
    被告於警詢、偵查及原審訊問、行準備程序時坦承在卷（見
    偵查卷第6頁、第52頁、原審94年7月8日訊問筆錄、94年7月
    29 日準備程序筆錄），並有遠傳電信股份有限公司行動電
    話基本資料1紙附卷可稽（見偵查卷第74頁），被告應係該
    行動電話之所有人兼使用人，是被告於原審最後審判時提示
    上開電話號碼之通聯紀錄予被告，被告否認為其使用，辯稱
    為其同居人郭美寶使用，旋即又改口稱為「小凱」使用，然
    該具電話係為警當場查獲之物，是被告翻異前詞指00000000
    00號行動電話非其所有使用1節，不足採信。而依卷附被告
    所有用戶名稱為其自己之0000000000號行動電話通聯紀錄，
    於案發當日即94年8月19日晚間為警查獲前之19時39分34秒
    起至19時40分36秒與電話號碼為0000000號電話有通聯紀錄
    ，同日晚間19時53分39秒起至19時54分20秒與電話號碼
    0000000號電話有通聯紀錄，同日晚間19時54分51秒至19時
    55分04秒與電話號碼0000000號電話有通聯紀錄，經原審向
    中華電信股份有限公司查詢上開電話號碼之申請人資料，經
    該公司以94年10月28日桃服字第94C0600123號函覆本院略以
    ，電話號碼0000 000號用戶名稱為統一超商股份有限公司，
    申裝地址為桃園縣桃園市○○路455號1樓，電話號碼000000
    0號用戶名稱亦為統一超商股份有限公司，申裝地址為桃園
    縣桃園市○○路612號1樓，均在被告甲○○位於桃園市○○
    路448號9樓之4住處附近，足以佐證證人乙○○、陳立文證
    述，案發當日如何在被告甲○○住處附近便利商店撥打公用
    電話聯絡被告甲○○，約在被告甲○○住處1樓交易海洛因
    ，以及案發之前證人乙○○、陳立文如何在被告甲○○住處
    附近便利商店打電話聯絡，而交易毒品海洛因之事實。從而
    證人乙○○、陳立文上開如何向被告甲○○購買海洛因之證
    述，尚與事實相符，足堪採信。按證人之陳述有部分前後不
    符，或相互間有所歧異時，究竟何者為可採，法院仍得本其
    自由心證予以斟酌，非謂一有不符或矛盾，即應認其全部均
    為不可採信；若其基本事實之陳述，果與真實性無礙時，則
    仍非不得予以採信（參照最高法院74年臺上字第1599號判例
    及最高法院86年臺上字第806號、85年臺上字第4940號判決
    要旨），證人乙○○就被告販賣毒品次數之指述，於警詢時
    證述，共購買過3次，第1次1,000元，第2次及第3次都購買
    500元等語，於檢察官偵訊時則證稱伊跟被告甲○○購買過4
    、5次海洛因，50 0元、3,000元、4,000元都有，第1次購買
    4000元等語，其於原審審判時則改稱確定向被告甲○○購買
    過3次毒品海洛因，第1次4000元、第2次2000元，第3次就是
    為警查獲那次500元等語，前後表示不一致，然衡諸常情，
    除非在極特殊情況下（如最後一次或大量購買），長期吸毒
    者不可能將其購買毒品之次數及歷次購買之數量或金額記載
    下來，是自難期證人每次就購買毒品之陳述均相同，證人乙
    ○○於原審審判時表示，為警查獲當時，因為剛施用過毒品
    ，頭昏昏的，故以原審審判時確實回想記憶為實在等語，尚
    符常情，況且證人乙○○於檢察官偵訊時及原審審判時均表
    示第1次購買4000元等基本主要事實之陳述，前後並無不一
    致之處，其該部分之證述自堪採信。依證人乙○○前開證述
    情形，並為有利被告之估算，證人乙○○最少曾向被告購買
    3次第一級毒品海洛因，而購買價格依照證人乙○○原審審
    判時經證人確實回憶之價格為可採，堪可認定。按販賣毒品
    係違法行為，非可公然為之，亦無公定之價格，無論瓶裝或
    紙包，均可任意分裝增減份量，而每次買賣之價差，亦隨時
    依雙方資力、關係之深淺、需求之數量、來源是否充裕、販
    賣者是否渴求資金、查緝是否嚴緊、購買者被查獲時供述購
    買對象之可能性之風險評估等，而異其標準，非可一概而論
    ，販賣之利得除經坦承及價量俱臻明確外，委難察得實情，
    販賣之人從價差或量差中牟利方式雖異，但其圖利之非法販
    賣行為則一，販賣海洛因行為，事涉重典，苟無利潤可圖，
    被告無任意將海洛因讓與他人之可能，又本件被告販賣海洛
    因之方式，是由購毒者在其住處附近便利商店撥打公用電話
    予被告持用之上開門號易付卡，藉以逃避警方由通聯記錄而
    查得購毒者與被告甲○○確實之通聯紀錄，本案若非警方埋
    伏在被告住處，並目擊被告甲○○與證人乙○○、陳立文交
    易毒品之過程，否則何以偵破本案被告販賣海洛因，據此，
    益足以證明被告具有販賣毒品以營利之意圖甚明。被告雖矢
    口否認有販賣毒品海洛因之行為，但尚難執其辯詞遽行推翻
    已明確之前證，致知過坦承者難辭刑責，而否認狡儈者反得
    逞僥倖，有失事理之平。綜上所述，被告所辯無非事後卸責
    之詞，委無足採。本件事證明確，被告前揭販賣毒品犯行堪
    以認定。
二、按海洛因及安非他命分別為毒品危害防制條例第2條第2項第
    1款規定之第一級毒品。被告意圖營利予以販賣，核被告所
    為，係犯毒品危害防制條例第4條第1項之販賣第一級毒品既
    遂罪及同條第6項、第1項之販賣第一級毒品未遂罪。其販賣
    毒品海洛因前之持有毒品海洛因之低度行為，應為販賣之高
    度行為所吸收，不另論罪。被告甲○○、與姓名年籍不詳綽
    號「小凱」之成年男子就販賣第一級毒品之犯行，有犯意聯
    絡及行為分擔，均為共同正犯。被告先後多次販賣毒品海洛
    因之犯行，時間緊接，手段相同，所犯又係構成要件相同之
    罪，顯係基於概括之犯意為之，應依刑法第56條連續犯之規
    定，以販賣第一級毒品既遂一罪論，因販賣第一級毒品之法
    定本刑為死刑或無期徒刑部分依法不得加重，故僅就併科罰
    金刑部分加重其刑。又按被告以外之人於審判外之言詞或書
    面陳述，除法律有規定者外，不得作為證據；被告以外之人
    於偵查中向檢察官所為之陳述，除顯有不可信之情況者外，
    得為證據；又被告以外之人於檢察事務官、司法警察官或司
    法警察調查中所為之陳述，與審判中不符時，其先後之陳述
    具有較可信之特別情況，且為證明犯罪事實存否所必要者，
    得為證據；被告以外之人於審判外之陳述，雖不符刑事訴訟
    法第159條之1至第159條之4之規定，而經當事人於審判程序
    同意作為證據，法院審酌該言詞陳述或書面陳述作成時之情
    況，認為適當者，亦得為證據。當事人、代理人或辯護人於
    法院調查證據時，知有第159條第1項不得為證據之情形，而
    未於言詞辯論終結前聲明異議者，視為有前項之同意，刑事
    訴訟法第159條第1項、第159條之1、第159條之2、第159 條
    之5分別定有明文。查關於證人乙○○、陳立文於警詢中所
    為之供述，以及其於偵查中具結後所為之陳述，均係被告以
    外之人於審判外所為之陳述，且公訴人未特予證明（自由證
    明）該等警詢筆錄具有較可信之特別情況，是依上開規定，
    該等警詢筆錄之記載，就證明構成犯罪之事實，固無證據能
    力。惟審酌證人乙○○、陳立文於警詢中之供述並非非法取
    得，且其業於原審審理中具結作證，經被告及其辯護人為交
    互詰問完畢，被告於訴訟上之程序權，已受保障，是證人乙
    ○○、陳立文於警詢中之供述，其瑕疵即經恢復，而得作為
    其於審判期日所為證言之補強。此外，證人乙○○、陳立文
    於偵查中向檢察官所為之陳述，對於被告而言，雖亦屬審判
    外之陳述，惟依刑事訴訟第159條之1第2項之規定，該等陳
    述除顯有不可信之情況者外，得為證據。又查警員製作證人
    乙○○、陳立文警詢筆錄時，有依法全程錄音，此經臺灣桃
    園地方法院檢察署檢察官勘驗證人陳立文警詢錄音帶，筆錄
    內所載內容與證人警詢錄音帶相符，此有該署93年10月21日
    勘驗筆錄1份在卷可稽（見93年度偵字第14845號偵查卷第84
    至93頁、第94至101頁），足以證明證人陳立文之警詢中陳
    述係出於任意性，此外本案並無證據足以認定檢察官有何刑
    求或以不正之方式使證人乙○○、陳立文為陳述，被告之辯
    護人就此部分亦未提出有何足資認定證人乙○○、陳立文於
    偵查中之證述具有顯不可信之情況，是以，應認證人乙○○
    、陳立文於偵查中之證言，具有證據能力。又法務部調查局
    鑑定通知書1紙，性質上為公務員（即法務部調查局鑑定人
    員）於職務上製作之證明文書，復無刑事訴訟法第15 9 條
    之4第2款所定顯有不可信之情況，且無證據證明係公務員違
    背法定程序所取得，依法亦有證據能力。另扣案第一級毒品
    海洛因1小包、分裝袋188個、500元紙鈔1張、門號0000
    000000之行動電話、遠傳電信公司函文1紙，並無證據證明
    係公務員違背法定程序或經偽造、變造所取得，是認前揭扣
    案物等證據，均有證據能力。
三、原審認被告所犯事證明確，予以論罪科刑，固非無見，惟原
    判決事實欄認乙○○將購毒之面額500元之紙鈔一張，誤認
    為「百元紙鈔」交給小凱，尚有未洽，又按毒品危害防制條
    例第十八條第一項規定，得諭知沒收並銷燬之者，以查獲之
    毒品及專供製造或施用毒品之器具為限，並不及於毒品之外
    包裝。而毒品外包裝既係用於包裹毒品，防其裸露、潮濕，
    便於攜帶販賣，亦係供販賣毒品所用之物，應依毒品危害防
    制條例第十九條第一項之規定宣告沒收之，方屬適法，最高
    法院92年度台上字第1288號判決要旨著有明文，原判決將包
    裝毒品之外包裝依毒品危害防制條例第十八條第一項規定，
    諭知沒收並銷燬之，尚有未洽，又分裝袋，於尚未分裝毒品
    賣出之前，只係供販賣毒品預備之物而已，僅得依刑法第三
    十八條第一項第二款宣告沒收，最高法院88年度台上字第13
    07號判決要旨著有明文，原判決認係供販賣毒品所用之物，
    亦有未洽，被告上訴意旨否認犯行指摘原判決不當，雖無理
    由，但原判決既有上開可議之處，仍應由本院將原判決撤銷
    改判。又被告販賣交付之毒品數量輕微，情輕法重，其所犯
    情狀實有可憫恕之處，縱處最低度刑，仍嫌過重，合依刑法
    第五十九條減輕其刑，並審酌被告之前科、素行、販賣之次
    數、數量、犯罪所生危害與犯後態度等一切情狀，量處如主
    文所示之刑，又被告為警盤查查獲，在其住處內扣得之第一
    級毒品海洛因1包（驗餘淨重0.04公克），在證人乙○○身
    上扣得被告與之交易交付之白色粉末海洛因1包（驗餘淨重
    0.02公克）均屬毒品，應依毒品危害防制條例第18條第1項
    前段之規定，宣告沒收銷燬之。前揭包裝毒品之包裝重0.23
    公克，包裝重0.29公克共052公克係犯本件犯罪所用之物依
    同條例第十九條第一項規定宣告沒收，至被告案發之前販賣
    予乙○○、陳立文之毒品，因已施用耗盡而不復存在，故不
    予沒收。扣案之500元為被告販買毒品海洛因予乙○○之所
    得應依毒品危害防制條例第十九條第一項之規定，併予宣告
    沒收，又被告甲○○先後以4,000元、2,000元價格，販賣毒
    品海洛因予乙○○，又被告甲○○先後以500元、500元價格
    ，販賣毒品海洛因予陳立文2次，其因販賣毒品海洛因犯罪
    所得財物，未扣案部分總計為7,000元，應依毒品危害防制
    條例第19條第1項之規定諭知沒收，如全部或一部不能沒收
    時，以其財產抵償之。扣案之門號0000000000號行動電話1
    支（不含SIM卡，因行動電話門號SIM卡，係使用者向電信業
    者申請租用而僅取得其使用權，並非申請使用者所有，僅就
    話機部分沒收，門號卡不得宣告沒收，此有最高法院92年度
    臺上字第6836號判決意旨可資參照）為被告甲○○所有，業
    如被告甲○○證述在卷，且係供犯本件販賣第一級毒品罪所
    用之物，亦應依前開規定沒收。另本件交易時扣案毒品以前
    述所用之大衛杜夫牌香菸包裝盒包著，該大衛杜夫牌香菸包
    裝盒，應係為避免他人從外觀查知而用以掩飾，自屬供本件
    販賣毒品所用之物，應依毒品危害防制條例第19條第1項之
    規定諭知沒收，另扣案之分裝袋188個，係供販賣毒品預備
    之物，依刑法第三十八條第一項第二款宣告沒收，至扣案之
    注射針筒1支、吸管（勺子）1支、防塵袋1個、葡萄糖1 包
    、及門號0000000000號行動電話1具，雖在被告住處查扣，
    惟被告否認為其販賣第一級毒品所用之物，本件因乏其他積
    極事證足證上開物品係被告供本案犯罪所用之物，爰不為沒
    收之諭知。
據上論斷，應依刑事訴訟法第369條第1項前段、第364條、第299
條第1項前段，毒品危害防制條例第4條第1項、第18條第1項前段
、第19條第1項，刑法第11條前段、第28條、第56條、第59條、
第38條第1項第2款判決如主文。
本案經檢察官劉靜婉到庭執行職務。
中    華    民    國    95    年    6     月    20    日
                  刑事第七庭  審判長法  官  陳正雄
                                    法  官  蔡光治
                                    法  官  許宗和
以上正本證明與原本無異。
如不服本判決，應於收受送達後十日內向本院提出上訴書狀，其
未敘述上訴之理由者並得於提起上訴後十日內向本院補提理由書
（均須按他造當事人之人數附繕本）。
                                    書記官  沈秀容
中    華    民    國    95    年    6     月    27    日
附錄：本案論罪科刑法條全文
毒品危害防制條例第4條第1項
製造、運輸、販賣第一級毒品者，處死刑或無期徒刑；處無期徒
刑者，得併科新臺幣1千萬元以下罰金。


司法院資訊處製作；財團法人民間司法改革基金會備份。
